臺灣宜蘭地方法院刑事判決　　　　　　　 93年度訴字第522號
公　訴　人　臺灣宜蘭地方法院檢察署檢察官
被　　　告　丑○○
　　　　　　甲○○
上列被告因竊盜等案件，經檢察官提起公訴（93年度偵字第1969
、2434、2642、3445號），本院判決如下：
    主  文
丑○○連續結夥三人以上竊盜，處有期徒刑玖月。
甲○○連續故買贓物，處有期徒刑柒月。
    事  實
一、丑○○意圖為自己不法所有之概括犯意，並與丙○○（本院
    判決後目前上訴中）、卯○○及子○○（業經本院判決確定
    ）3人或與丙○○、卯○○2人基於犯意聯絡，自民國93年4
    月15日下午2時起至93年4月28日凌晨3時許止，在宜蘭縣境
    內等地，以如附表1各編號所示之方法，連續結夥三人或三
    人以上竊取如附表所示被害人之財物（各次犯罪時間、地點
    、方法、被害人、所得財物等，均詳如附表1所載）。嗣被
    害人報案後，警方於93年4月28日下午1時許，在宜蘭縣冬山
    鄉○○○路111號志田企業社內發現卯○○持贓銷售予不知
    情志田企業社林春桂之紀錄，因而查知附表1編號3之犯行。
    另由警方於93年5月21日下午4時49分借提丙○○接受詢問後
    因而查知附表1編號1、2之犯行。
二、甲○○係設於宜蘭縣冬山鄉○○路○段478號之臺灣省第一資
    源回收物運銷合作社有限責任公司負責人，明知子○○、卯
    ○○（涉犯竊盜罪嫌部分業經判決確定）分別於附表2所示
    時間，在上址所交付之白鐵製品均屬來源不明之盜贓物，竟
    仍基於故買贓物之概括犯意，先後以附表2所示金額予以買
    入。嗣於民國93年7月4日下午，經卯○○、子○○向警方供
    出甲○○，並由其帶同警方前往前揭臺灣省第一資源回收物
    運銷合作社有限責任公司指認因而查獲。
三、案經宜蘭縣警察局羅東分局報告臺灣宜蘭地方法院檢察署檢
    察官偵查起訴。
    理  由
一、訊據被告丑○○矢口否認有何竊盜犯行，辯稱：伊沒有與卯
    ○○、子○○及丙○○共同竊盜云云。惟查：
（一）附表1編號1至3所示被害人之失竊情節，業據被害人庚○○、己○○於警詢及偵查中；寅○○於警詢時指述甚詳，
      且有寅○○所書立之贓物認領保管單1紙在卷可稽。可見
      附表1編號1至3所示之物確為被害人所失竊之財物無誤。
（二）共犯即證人子○○雖於本院審理時證稱被告丑○○有無參
      與附表1編號1、2所示犯行已經忘記了等語，然查證人卯
      ○○、子○○於警詢時均證稱，伊等確與丙○○及被告丑
      ○○共同犯如附表1編號1至2所示之竊盜犯行，竊得後由
      被告丑○○駕駛紅色三菱牌貨車載運至宜蘭縣冬山鄉○○○路一家資源回收場，由卯○○出面銷贓等語（參見93年
      度偵字第1969號警詢卷第5、6頁），其等於偵查中復均證
      稱，當時是被告丑○○駕他老闆的車子去載的，載到林春
      桂所經營之資源回收場去賣等語（參見93年度偵字第1969
      號卷第4041頁），且證人卯○○於本院審理時猶證稱，被
      告丑○○確實有參與附表1編號1、2所示犯行等語。另核
      證人林春桂於警詢中證稱：卯○○確曾載運鐵料販賣予伊
      等語（參見同前案號警詢卷第21頁背面），亦與前揭證人
      子○○、卯○○前揭證述於行竊後由卯○○出面銷贓乙節
      並無矛盾之處，故而前揭共犯即證人卯○○於警詢、偵查
      及審理時；證人子○○於警詢、偵查中所為不利於被告丑
      ○○之證述，應與真實相符。是被告丑○○辯稱並未參與
      此部分之竊盜，顯係卸責之詞。
（三）另查，證人卯○○於警詢中證稱，伊與丙○○確有與被告
      丑○○共同犯如附表1編號3所示之竊盜犯行，竊得後由被
      告丑○○駕駛紅色九人座貨車載伊等到宜蘭縣冬山鄉○○○路11號志田企業社由伊出面銷贓等語（參見93年度偵字
      第2434號警詢卷第9頁）。則有關渠等與被告丑○○行竊
      後，被告丑○○如何駕車銷贓乙節，核與證人林春桂證稱
      ：附表1編號3所示之白鐵製品為卯○○駕一部紅色箱型車
      至伊所經營之回收廠場販賣的等語（參見同前案號警詢卷
      第43頁背面）亦大致相符。則前揭共犯卯○○所為不利於
      被告丑○○之證述，應可採信。是可認被告丑○○有為自
      己不法所有之意圖而為附表1編號3所示竊盜犯行甚明。
（四）綜上所述，被告丑○○所辯不足採信，本件事證明確，被
      告丑○○竊盜犯行堪以認定，應依法論科。
二、訊據被告甲○○固坦承向子○○、卯○○等人買受附表2所
    示之白鐵製品，惟否認知悉所買受之白鐵製品係屬贓物，辯
    稱：伊都有詢問白鐵製品之來源，他們都說是家裡的云云。
    惟查：
（一）附表2所示之白鐵製品，分係證人卯○○、子○○、辛○○，分別於附表2贓物來源欄內所列之時間、地點，行竊
      所得之贓物乙節，分據證人卯○○、子○○、辛○○於本
      院審理時證述明確，並核與證人即附表2所示被害人陳德
      昌、戊○○、乙○○、郭智明、丁○○、壬○○於警詢中
      指訴之失竊情節大致相符，並有攝影機翻拍照片（見94年
      度偵字第581號警詢卷第16頁）、本院93年度訴字第522號
      卯○○、子○○、辛○○刑事判決書3件在卷可稽，自可
      認定屬實。
（二）其次，被告甲○○確實向卯○○、子○○收購前開被害人
      所失竊之白鐵製品等情，亦據證人卯○○、子○○於警詢
      、檢察官偵訊及本院審理時供述明確，且為被告甲○○所
      坦認不諱，此外，並有地磅證明單在卷可稽，自亦可認定
      為真實。
（三）證人卯○○、子○○於警詢時均證稱：伊等有告知被告甲○○所賣之物為贓物，被告甲○○尚告知伊等出去其店時
      要小心一點等語（參見93年度偵字第2642號警詢卷第3、5
      頁）。雖證人子○○嗣於本院審理時否認曾告知被告甲○○所販賣的白鐵製品係屬贓物，惟其亦證稱：之前去賣時
      被告甲○○有問過東西是不是哪裡偷的等語（參見本院卷
      4第24頁）。再核被告甲○○第1次向證人子○○所收購之
      物品，即為寺廟香爐下方之白鐵平台（即附表2編號1），
      其後復連續出售白鐵水溝蓋先後合計達7只，均非日常生
      活使用後之回收物品，且一般家庭亦無可能連續有達7只
      之水溝蓋可以變賣，衡情一般人若買受此等物品時，均會
      對於其兜售物品之來源起疑，被告甲○○實難諉稱不知為
      贓物。可徵前揭證人卯○○、子○○所證被告甲○○確係
      知悉伊等所出售之白鐵製品均屬贓物之證詞，應屬可採。
（四）復參之，被告甲○○因收購附表2編號1、2之物後，於93
      年7月8日下午2時5分許即經警方通知到場接受詢問製作筆
      錄，當時警方即已告知被告甲○○所收購之白鐵製品係卯
      ○○及子○○向他人竊盜之物，然被告甲○○猶繼續收購
      子○○所販賣如附表2編號3至9之白鐵製品，更足徵被告
      甲○○確係知悉子○○等人所出售之物品均屬贓物。被告
      甲○○所辯均屬飾卸罪責之詞，顯不足採信。
（五）綜上所述，被告甲○○明知附表2所列之物品，均屬財產
      犯罪之贓物，卻仍加以收買之事證已臻明確，被告甲○○
      空言否認犯行，自不足採，其故買贓物之犯行，洵堪認定
      ，應依法論科。
二、核被告丑○○所為，係犯刑法第321條第1項第4款之結夥三
    人以上竊盜罪。被告甲○○所為，係犯刑法第349條第2項之
    故買贓物罪。公訴人認被告丑○○所犯為刑法第320條第1項
    之普通竊盜罪，容有誤會，惟因社會基本事實均屬相同，應
    予變更起訴法條。又被告丑○○與丙○○、卯○○及子○○
    3人或與丙○○、卯○○2人間有犯意聯絡及行為分擔，為共
    同正犯。被告丑○○先後3次竊盜之行為，及被告甲○○先
    後9次故買贓物之行為，均時間緊接，方法相同，觸犯構成
    要件相同之罪名，各顯係基於概括犯意反覆為之，均應依連
    續犯之規定論以一罪，並均依法加重其刑。檢察官就被告甲○○部分，雖僅就附表2編號1、2之故買贓物犯行起訴，然
    檢察官就犯罪事實一部起訴者，其效力及於全部，本件被告
    甲○○所涉附表2編號3至9之犯罪事實（卷證出處分別為94
    年度偵字第581號、93年度偵字第3244、353號），與起訴部
    分，有連續犯裁判上一罪之關係，已如前述，本院自應就屬
    於裁判上一罪之其餘附表2編號2至9部分一併加以裁判，併
    此敘明。爰審酌被告丑○○意圖為自己不法所有犯罪之動機
    、目的、竊盜之手段、所得利益、犯後猶飾詞否認犯行，態
    度不佳。另審酌被告甲○○犯罪動機、手段、所得利益、因
    貪小便宜而屢次收購贓物，使竊盜行為人有銷贓之管道，助
    長竊盜案件發生，且造成各被害人追贓困難、犯後除猶飾詞
    否認犯行，態度不佳外，並於庭訊時大言不慚地宣稱93年7
    月8日即知子○○有偷東西，但刑事組的人說沒有關係，只
    要有寫地磅單就可以云云，顯見被告甲○○不知檢討自己，
    毫無法治觀念可言，兼衡被害人所受損害等一切情狀，分別
    量處如主文所示之刑，以示警懲。本院考量被告甲○○所收
    取之贓物之價值非鉅，量處有期徒刑7月，已屬較重之刑，
    是認公訴人求刑10月尚嫌過重，應予敘明。
三、公訴意旨另以（93年度偵字第3445號）：被告甲○○知悉附
    表3所示之財物可能為贓物，竟仍於附表3所示時間，在宜蘭
    縣冬山鄉○○路○段478號收購之，認被告甲○○此部分亦涉
    犯故買贓物罪等語。惟查，訊據被告甲○○堅詞否認此部分
    之犯行，辯稱：伊不記得是何人拿來賣的，應係伊母親買的
    等語，且查被告甲○○於警詢初訊時即供述沒有印象何人來
    賣的等語。又本件並無其他證人出面指證係由其販賣予被告
    甲○○，則此部分之犯行，應屬不能證明，應為被告甲○○
    無罪之諭知，惟公訴人認被告甲○○此部分之犯行，與前揭
    有罪部分有裁判上一罪之關係，爰不另為無罪之諭知。此部
    分既屬犯罪不能證明，則扣案之地磅證明單2本，即不予宣
    告沒收，併此敘明。
據上論斷，應依刑事訴訟法第299條第1項前段、第300條，刑法
第321條第1項第4款、第349條第2項、第28條、第56條，罰金罰
鍰提高標準條例第1條前段，判決如主文。
本案經檢察官陳嘉瑜到庭執行職務
中　　華　　民　　國　　94　　年　　11　　月　　28　　日
                  刑事第四庭  審判長法  官    林惠玲
                                    法  官    劉家祥
                                    法  官　  郭淑珍
以上正本證明與原本無異。
如不服本判決應收受本判決後10日內向本院提出上訴書狀，其未
敘述上訴理由者，並得於提起上訴後10日內向本院補提理由書狀
(均須按他造當事人之人數附繕本)「切勿逕送上級法院」。
                                    書記官    林秀麗
中　　華　　民　　國　　94　　年　　11　　月　　29　　日
附錄法條：
刑法第321條第1條第4款
犯竊盜罪而有下列情形之一者，處6月以上、5年以下有期徒刑：
結夥三人以上而犯之者。
刑法第349條第2項
搬運、寄藏、故買贓物或為牙保者，處5年以下有期徒刑、拘役
或科或併科1,000元以下罰金。
附表1
┌─┬───────┬───┬────────────┬────┬────┐
│編│犯罪時間及地點│行為人│犯罪方式、被害人及標的物│所犯法條│卷證出處│
│號│　　　　　　　│　　　│                        │  　　　│　      │
├─┼───────┼───┼────────────┼────┼────┤
│1 │93年4月15日下 │子○○│趁被害人庚○○疏於看管之│刑法第  │偵字第19│
│　│午2時許，在宜 │卯○○│際，共同竊取重約100公斤 │321條第1│69號卷  │
│　│蘭縣羅東鎮中山│丙○○│之不鏽鋼，竊得後以丑○○│項第4款 │        │
│　│路2段365號旁空│丑○○│持有之紅色箱型車載運銷贓│　      │        │
│  │地            │      │                        │        │        │
├─┼───────┼───┼────────────┼────┼────┤
│2 │93年4月15日下 │子○○│趁被害人己○○疏於看管之│同上    │同上偵卷│
│  │午3時許，在宜 │卯○○│際，共同竊取7片、重約600│        │        │
│  │蘭縣羅東鎮中山│丙○○│公斤之不鏽鋼鐵板，竊得後│        │        │
│  │路2段381號東益│丑○○│以丑○○持有之紅色箱型車│        │        │
│  │機械部後方    │      │載運銷贓                │        │        │
├─┼───────┼───┼────────────┼────┼────┤
│3 │93年4月28日凌 │卯○○│趁被害人寅○○疏於看管之│同上　　│偵字第  │
│  │晨3時許，在宜 │丙○○│際，共同竊取重約120公斤 │　　　　│2434號卷│
│　│蘭縣冬山鄉得安│丑○○│之白鐵，竊得後以丑○○持│　　　　│        │
│　│路86號前      │　    │有之紅色箱型車載運銷贓  │　　　　│        │
└─┴───────┴───┴────────────┴────┴────┘
附表2
┌──┬───────┬─────────┬───┬──────────┐
│編號│犯  罪  時  間│買受物品及金額（新│被害人│    贓物來源        │
│    │              │臺幣）            │      │                    │
├──┼───────┼─────────┼───┼──────────┤
│1   │93年7月1日下午│香爐下白鐵平台1只 │鎮安宮│卯○○、子○○於93年│
│    │2時10分許     │，值1,080元       │（管領│6月30日下午11時30分 │
│    │              │                  │人陳德│許，在宜蘭縣羅東鎮中│
│    │              │                  │昌）  │正路鎮安宮前所竊    │
├──┼───────┼─────────┼───┼──────────┤
│2   │93年7月2日下午│白鐵筒1只、鐵製門 │戊○○│卯○○、子○○於93年│
│    │2時10分許     │柱1支，值720元    │      │7月1日下午11時30分許│
│    │              │                  │      │，在宜蘭縣冬山鄉溪心│
│    │              │                  │      │路42號前            │
├──┼───────┼─────────┼───┼──────────┤
│3   │93年7月15日上 │白鐵水溝蓋5只，值 │大唐江│子○○、辛○○於93年│
│    │午9時許       │1,300元           │山社區│7月14日下午4時40分許│
│    │              │                  │（管領│及翌日上午3時許，在 │
│    │              │                  │人余淑│宜蘭縣羅東鎮○○路59│
│    │              │                  │惠）  │號側牆旁            │
├──┼───────┼─────────┼───┼──────────┤
│4   │93年8月21日   │白鐵水溝蓋1只，值 │羅東高│子○○於93年8月20日 │
│    │              │700餘元           │商（管│晚間，在同上鎮○○路│
│    │              │                  │領人郭│4段360號校園內      │
│    │              │                  │智明）│                    │
├──┼───────┼─────────┼───┼──────────┤
│5   │93年8月22日   │白鐵水溝蓋1只，900│丁○○│子○○於93年8月22日 │
│    │              │餘元              │      │中午12時許，在同上鎮│
│    │              │                  │      │維揚路152巷7號前    │
├──┼───────┼─────────┼───┼──────────┤
│6   │93年8月29日   │白鐵1批           │壬○○│子○○於93年8、9月間│
│    │              │（金額不詳）      │      │某日凌晨，在同上鎮復│
│    │              │                  │      │興路2段261巷30號巷內│
│    │              │                  │      │，子○○竊得後分4次 │
│    │              │                  │      │（即編號6至9）售予被│
│    │              │                  │      │告甲○○            │
├──┼───────┼─────────┼───┼──────────┤
│7   │93年8月30日   │同上              │同上  │同上                │
├──┼───────┼─────────┼───┼──────────┤
│8   │93年9月4日    │同上              │同上  │同上                │
├──┼───────┼─────────┼───┼──────────┤
│9   │93年9月5日    │同上              │同上  │同上                │
└──┴───────┴─────────┴───┴──────────┘
附表3
┌──┬───────┬─────────┬───┬──────────┐
│編號│犯 罪 時 間   │買受物品及金額    │被害人│贓物來源            │
├──┼───────┼─────────┼───┼──────────┤
│10  │93年10月11日下│不鏽鋼門2只、鋼管1│癸○○│不詳                │
│    │午12時30分許  │支、鋼片1片，每公 │      │                    │
│    │              │斤36元收購        │      │                    │
└──┴───────┴─────────┴───┴──────────┘
